# 关于一年内到期的非流动负债问题。

提问人：索马里海带 时间：2016-09-22 20:29:24
公司 2015 年借款 1 亿 2017 年至 2025 年之间分批还款。但是 2016 年提前还款 2000 万未按照还款计划表执行。审计 2015 年报告时是否需把 2016 年还款 2000 万计入一年内到期的非流动资产？

回答人：chenyiwei
如果该提前还款的决策是在 2016 年内作出的， 2015 年内无法合理预见，且当时并无将该笔款项在 2015 年内偿还的合同义务，则不能因此在 2015 年末报表中将 2016 年内提前还款的部分列作一年内到期的非流动负债。